臺灣桃園地方法院民事裁定
                                      110年度亡字第12號
聲  請  人  臺灣桃園地方檢察署檢察官

相  對  人
即 失蹤 人  黎洪炎    失蹤前最後住所：桃園市平鎮區中豐路

上列聲請人聲請宣告相對人死亡事件，本院裁定如下：
    主  文
宣告黎洪炎（男，民國00年0 月00日生，身分證統一編號：Z000
000000號，失蹤前最後住所：桃園市○鎮區○○路000巷00弄0 號）
於民國九十四年六月十五下午十二時死亡。            
聲請程序費用由相對人之遺產負擔。
    理  由
一、聲請意旨略以：失蹤人黎洪炎（下稱失蹤人）係民國00年0
    月00日生，其雖設籍桃園市○鎮區○○路000 巷00弄0 號，然
    經桃園○○○○○○○○○於108 年11月25日派員查訪其女黎月娥，
    黎月娥表示失蹤人在上開住處走失已逾十年以上，迄今仍未
    尋獲，至今生死不明已逾7 年，爰基於利害關係人之地位，
    依法聲請准對黎洪炎為死亡宣告等語。
二、按失蹤人失蹤滿7 年後，法院得因利害關係人或檢察官之聲
    請，為死亡之宣告；失蹤人為80歲以上者，得於失蹤滿3 年
    後，為死亡之宣告；宣告死亡之裁定，利害關係人或檢察官
    得聲請之，民法第8 條第1 項、第2 項、家事事件法第155
    條分別定有明文。又宣告死亡之裁定應確定死亡之時；受死
    亡宣告者，以判決內所確定死亡之時，推定其為死亡。前項
    死亡之時，應為前條各項所定期間最後日終止之時，但有反
    證者，不在此限，家事事件法第159 條第1 項、民法第9 條
    亦有明定。
三、經查，聲請人主張之上開事實，業據提出與其所述相符之平
    鎮戶政親屬及鄰里長或鄰居訪查紀錄表、桃園市政府警察局
    平鎮分局北勢派出所失蹤人口系統資料報表、在監在押紀錄
    表、內政部移民署線上應用服務系統入出國（境）資訊查詢
    服務、入出境資訊連結作業、全民健保資料查詢列印資料為
    證，經本院查閱無訛。且本院傳訊相對人之女黎月娥亦證稱
    ：相對人在91年5 、6 月間走失後，即未再回家，音訊全無
    ，是堪認聲請人之上開主張為真實。
四、相對人即失蹤人為11年1月30日生，自91年6月間起失蹤，（
    失蹤人失蹤時為80歲以上之人）迄今生死不明已逾3 年，經
    本院准予公示催告，並經本院將公示催告裁定公布於本院公
    告處，並以資訊網路公告之，有該裁定、公示催告公告在卷
    可稽。今申報期已屆滿，未據失蹤人陳報其生存或知其生死
    者陳報其所知，故聲請人依民法第8 條第1 項之規定，聲請
    對失蹤人為死亡宣告，核無不合，應予准許。
五、依上述，失蹤人於91年6月間失蹤，僅知其失蹤之月，而不
    確知其失蹤之日，類推適用民法第124條第2項之規定，推定
    其為該月十五日失蹤。是計至94年6月15日已屆滿3年，應推
    定其於是日下午12時為死亡之時，爰准予依法宣告。
六、依家事事件法第154條第3項，裁定如主文。
中　　華　　民　　國　　111 　年　　5 　　月　　31　　日
　                    家事法庭  法　官　 林曉芳

以上正本係就原本作成。
如不服本裁定應於送達後10日內向本院提出抗告狀，並應繳納抗
告費新台幣1000元。
中　　華　　民　　國　　111 　年　　5 　　月　　31　　日
                                書記官   甘治平